臺灣臺北地方法院刑事判決　　　　　　　95年度易字第2793號
公　訴　人　臺灣臺北地方法院檢察署檢察官
被　　　告　甲○○原名蔡英俊.
上列被告因違反毒品危害防制條例案件，經檢察官聲請以簡易判
決處刑（95年度偵字第25074號），由本院改依通常程序審理後
，復經本院合議庭裁定改依簡式審判程序審理，茲判決如下：
    主    文
甲○○持有第二級毒品，累犯，處有期徒刑肆月，如易科罰金，
以新臺幣壹仟元折算壹日。
扣案如附表所示之物，均沒收銷燬。
    事    實
一、甲○○（原名蔡英俊）曾有過失傷害、妨害自由、多次傷害
    及違反毒品危害防制條例等前科，其中於民國九十二年間，
    因過失傷害案件，經臺灣士林地方法院於九十四年六月十日
    以九十四年度交易字第一０六號刑事判決判處有期徒刑三月
    ，如易科罰金，以三百元折算一日，九十四年八月一日確定
    ，並於九十四年八月二十五日易科罰金執行完畢在案。仍不
    知悔改，五年以內，復為供己施用，而於九十五年九月十日
    凌晨零時許，在臺北縣永和市樂華夜市某處，以新臺幣三千
    元之代價，向真實姓名、年籍均不詳，綽號「阿元」之成年
    男子，購買分別含有如附表所示第二級毒品ＭＤＡ、ＭＤＭ
    Ａ成分之藥丸共十二顆後，予以持有之。未及施用前，即於
    九十五年九月十七日上午七時二十分許，在其臺北市○○○
    路○段四八號十樓之一居處內為警查獲，並扣得含有如附表
    所示第二級毒品成分之藥丸十二顆。
二、案經臺北市政府警察局中山分局報請臺灣臺北地方法院檢察
    署檢察官偵查後聲請以簡易判決處刑，並經本院改依通常程
    序審理後，裁定改依簡式審判程序審理。
    理    由
一、訊據被告甲○○對於上開犯罪事實坦承不諱，經將被告於上
    開時、地為警查獲時，所當場查扣如附表所示之藥丸十二顆
    送交鑑驗結果，確分別含有如附表所示之第二級毒品ＭＤＡ
    、ＭＤＭＡ成分，有臺北市政府警察局九十五年十二月八日
    北市警鑑字第０九五四二四六四八００號函暨函覆之該局九
    十五年十二月六日北市鑑毒字第七六０號鑑驗通知書各一份
    在卷可稽，而被告於上開時、地為警查獲後，經警對其所採
    得之尿液鑑驗結果，復呈ＭＤＭＡ陰性反應，亦有尿液採樣
    書、結文及臺灣尖端先進生技醫藥股份有限公司九十五年十
    月二十五日濫用藥物檢驗報告各一份在卷足憑（偵查卷第三
    九頁、第五四頁、第五五頁）。此外，並有查獲照片四張附
    卷及如附表所示之第二級毒品扣案可資佐證，足認被告上開
    自白符實可採。從而，被告持有第二級毒品之犯行，洵堪認
    定，應予依法論處。
二、核被告所為，係犯毒品危害防制條例第十一條第二項之持有
    第二級毒品罪。被告曾有過失傷害、妨害自由、多次傷害及
    違反毒品危害防制條例等前科，其中於九十二年間，因過失
    傷害案件，經臺灣士林地方法院於九十四年六月十日以九十
    四年度交易字第一０六號刑事判決判處有期徒刑三月，如易
    科罰金，以三百元折算一日，九十四年八月一日確定，並於
    九十四年八月二十五日易科罰金執行完畢在案，有上開臺灣
    高等法院被告前案紀錄表一份附卷可按，其於上開有期徒刑
    執行完畢後，五年以內，故意再犯本件有期徒刑以上之罪，
    為累犯，應依刑法第四十七條第一項規定，加重其刑。爰審
    酌被告犯罪之動機、目的、手段、持有如附表所示第二級毒
    品之數量、所生危害及事後坦承犯行之態度等一切情狀，量
    處如主文所示之刑，並諭知易科罰金之折算標準。至扣案如
    附表所示分別含有第二級毒品ＭＤＡ、ＭＤＭＡ成分之藥丸
    十二顆，均係被告於上開時、地為警查獲時，所一併查獲之
    毒品，應依毒品危害防制條例第十八條第一項前段規定，諭
    知沒收銷燬之。
三、本件檢察官原聲請簡易判決處刑，惟經本院認有刑事訴訟法
    第四百五十一條之一第四項但書所定之情形，爰改依通常程
    序審判。又被告所犯為死刑、無期徒刑、最輕本刑三年以上
    有期徒刑之罪或高等法院管轄第一審案件以外之罪，並經被
    告於準備程序就被訴事實為有罪之陳述，經告知簡式審判程
    序之旨，並聽取被告及檢察官之意見後，經本院合議庭依刑
    事訴訟法第二百七十三條之一第一項規定，裁定由受命法官
    獨任進行簡式審判程序審理，併予敘明。
據上論斷，應依刑事訴訟法第四百五十二條、第二百七十三條之
一第一項、第二百九十九條第一項前段，毒品危害防制條例第十
一條第二項、第十八條第一項前段，刑法第十一條前段、第四十
七條第一項、第四十一條第一項前段，刑法施行法第一條之一，
判決如主文。
本案經檢察官高怡修到庭執行職務。
中　　華　　民　　國　　96　　年　　3 　　月　　30　　日
                        臺灣臺北地方法院刑事第十五庭
                            法　官　吳麗英
以上正本證明與原本無異
如不服本判決應於送達後10日內向本院提出上訴狀
  　　　　　　　　　　      書記官　田華仁
中　　華　　民　　國　　96　　年　　3 　　月　　30　　日
附錄本案論罪科刑法條：
毒品危害防制條例第十條：施用第一級毒品者，處六月以上五年
                        以下有期徒刑。
                        施用第二級毒品者，處三年以下有期
                        徒刑。
【附表】
┌──┬───────┬───────────┬────────────┐
│編號│扣 案 物 品 名│數                  量│鑑     驗     結      果│
├──┼───────┼───────────┼────────────┤
│    │              │二顆（合計毛重０‧六二│含有第二級毒品亞甲基雙氧│
│ 一 │草綠色藥錠    │公克，驗餘合計毛重０‧│安非他命（ＭＤＡ）成分。│
│    │              │六一公克）            │                        │
├──┼───────┼───────────┼────────────┤
│    │              │十顆（合計毛重四‧八公│含有第二級毒品亞甲基雙氧│
│ 二 │綠色藥錠      │克，驗餘合計毛重四‧七│甲基安非他命（ＭＤＭＡ）│
│    │              │七公克）              │成分。                  │
└──┴───────┴───────────┴────────────┘
